【裁判字號】    95,訴,955
【裁判日期】    950505
【裁判案由】    毒品危害防制條例
【裁判全文】
臺灣高雄地方法院刑事判決               95年度訴字第955號
公  訴  人  臺灣高雄地方法院檢察署檢察官
被      告  甲○○
上列被告因違反毒品危害防制條例案件，經檢察官提起公訴（95
年度毒偵字第2308號），本院判決如下：
    主  文
甲○○連續施用第一級毒品，累犯，處有期徒刑拾月。
扣案之第一級毒品海洛因壹包（含包裝袋；驗後淨重零點零肆公
克、空包裝重零點貳壹公克）沒收銷燬之。
    事  實
一、甲○○前因施用毒品案件，經本院裁定令入戒治處所施以強
    制戒治，於民國92年10月3 日強制戒治執行完畢，此案並由
    檢察官起訴，經法院判處應執行有期徒刑1 年確定，於94年
    6 月22日縮短刑期執行完畢出監。其猶不知悔改，明知海洛
    因業經公告列為毒品危害防制條例第2 條第2 項第1 款之第
    一級毒品，不得非法持有、施用，竟基於施用第一級毒品海
    洛因之概括犯意，於前開強制戒治執行完畢釋放後5 年內即
    95年1 月中旬起至同年2 月3 日中午止，連續在高雄縣茄定
    鄉○○路中國石油公司加油站廁所內，以將第一級毒品海洛
    因置於注射針筒摻水混合後注射身體等方式，每天施用第一
    級毒品海洛因1 次。嗣於95年2 月4 日中午12時10分許，在
    臺南市○區○○路1181巷口，因形跡可疑，為巡邏員警臨檢
    ，扣得第一級毒品海洛因1 包（含包裝袋；驗後淨重0.04公
    克、空包裝重0.21公克），並經同意採尿送驗後，檢驗結果
    呈嗎啡陽性而知悉上情。
二、案經台南市政府警察局第六分局報請臺灣臺南地方法院檢察
    署檢察官呈請臺灣高等法院檢察署令轉臺灣高雄地方法院檢
    察署檢察官偵查起訴。
    理  由
一、本件被告甲○○所犯為死刑、無期徒刑、最輕本刑為3 年以
    上有期徒刑以外之罪，其於準備程序進行中，就被訴事實為
    有罪之陳述，經告知簡式審判程序之旨，並聽取當事人之意
    見後，本院合議庭裁定由受命法官獨任進行簡式審判程序，
    合先敘明。
二、上揭事實，業據被告甲○○於本院審理時坦承不諱，且其於
    上開時間為警查獲時所採取之尿液，經送請長榮大學檢驗，
    結果確呈嗎啡陽性反應，有長榮大學95年2 月22日確認報告
    乙份附卷可稽。扣案之白粉送請法務部調查局檢驗結果，送
    驗白粉確含第一級毒品海洛因成分（驗後淨重0.04公克），
    有該局95年3 月28日調科壹字第200006147 號鑑定通知書乙
    份在卷可考，並有上開第一級毒品海洛因扣案可資佐證。被
    告上開自白與事實相符，自可採為認定事實之證據，其施用
    第一級毒品之犯罪事實，堪以認定。被告前因施用毒品案件
    ，經本院裁定令入戒治處所施以強制戒治，於92年10月3 日
    強制戒治期滿之事實，有臺灣高等法院被告前案紀錄表、本
    院被告院內索引卡紀錄表及臺灣高雄地方法院檢察署刑案資
    料查註紀錄表各乙份附卷可參，其於強制戒治執行完畢釋放
    後，5 年內再犯本件施用第一級毒品罪，事證明確，應予依
    法論科。
三、按對於施用毒品者之追訴，依毒品危害防制條例第23條第2
    項規定：「觀察、勒戒或強制戒治執行完畢釋放後，5 年內
    再犯第10條施用毒品之罪者，應依法追訴。」本件被告前因
    施用毒品案件，經檢察官聲請強制戒治，經本院裁定令入戒
    治處所施以強制戒治，於92年10月3 日強制戒治執行完畢，
    其於強制戒治執行完畢釋放後，5 年內再犯本件施用毒品案
    件，依毒品危害防制條例第23條第2 項之規定，應依法追訴
    。核被告所為，係犯毒品危害防制條例第10條第1 項之施用
    第一級毒品罪。被告先後多次施用第一級毒品之犯行，時間
    緊接，均犯相同之罪名，顯係出於概括之犯意為之，為連續
    犯，依刑法第56條之規定以一罪論，並加重其刑。被告持有
    第一級毒品進而施用，持有之低度行為各為施用之高度行為
    所吸收，不另論持有毒品之罪。被告前因違反毒品危害防制
    條例案件，經法院判處應執行有期徒刑1 年確定，於94年6
    月22日執行完畢出監，此有臺灣高等法院被告前案紀錄表及
    臺灣高雄地方法院檢察署刑案資料查註紀錄表各1 份在卷可
    稽，其於5 年以內再犯本件有期徒刑以上之罪，為累犯，應
    依刑法第47條規定加重其刑，並遞加重之。爰審酌被告前因
    犯施用毒品案件經觀察勒戒、強制戒治，仍未能徹底戒絕毒
    品，復犯本案施用毒品罪，顯見其無戒毒悔改之意；惟念其
    施用毒品乃自戕一己之身體健康，尚未對他人造成危害，且
    犯後坦承犯行，態度尚可等一切情狀，量處如主文所示之刑
    。扣案之海洛因（驗後淨重0.04公克）為毒品危害防制條例
    規定之第一級毒品，其包裝袋（空包裝重0.21公克）與其上
    殘留之海洛因無從分析剝離，均依毒品危害防制條例第18條
    第1 項前段規定宣告沒收銷燬之。
據上論斷，應依刑事訴訟法第273 條之1 第1 項、第299 條第1
項前段，毒品危害防制條例第10條第1 項、第18條第1 項前段，
刑法第11條、第56條、第47條，判決如主文。
中    華    民    國    95    年    5     月    5     日
                  刑事第六庭    法  官  楊佩蓉
以上正本證明與原本無異。
如不服本判決，應於收受送達後10日內向本院提出上訴書狀。
                                書記官  翁淑珮
中    華    民    國    95    年    5     月    5     日
附錄本案判決論罪科刑法條：
毒品危害防制條例第10條第1項
施用第一級毒品者，處6月以上5年以下有期徒刑。


司法院資訊處製作；財團法人民間司法改革基金會備份。
